最高法院刑事判決　　　　　　一○○年度台上字第三二一九號
上　訴　人　王崑霖
選任辯護人　李保祿律師
　　　　　　鄭錦堂律師
上　訴　人　洪　桂
選任辯護人　陳世偉律師
上列上訴人等因違反銀行法案件，不服台灣高等法院中華民國一
○○年三月十六日第二審判決（九十九年度金上訴字第五○號，
起訴案號：台灣士林地方法院檢察署九十八年度偵字第三六五一
〈原判決誤為三四五一，應予更正〉號），提起上訴，本院判決
如下：
    主  文
上訴駁回。
    理  由
按刑事訴訟法第三百七十七條規定，上訴於第三審法院，非以判
決違背法令為理由，不得為之。是提起第三審上訴，應以原判決
違背法令為理由，係屬法定要件。如果上訴理由書狀並未依據卷
內訴訟資料，具體指摘原判決不適用何種法則或如何適用不當，
或所指摘原判決違法情事，顯與法律規定得為第三審上訴理由之
違法情形，不相適合時，均應認其上訴為違背法律上之程式，予
以駁回。本件原判決撤銷第一審不當之判決，改判論處上訴人王
崑霖、洪桂共同違反除法律另有規定者外，非銀行不得辦理國內
外匯兌業務之規定罪刑。已詳敘認定犯罪事實之依據及憑以認定
之理由。從形式上觀察，原判決並無任何違背法令之處。而證據
之取捨及事實之認定，為事實審法院之職權，茍其判斷無違經驗
法則或論理法則，即不能任意指為違法。原判決依憑證人蔡秀儀
、姜新民、褚木生、王鈺寧、盧美珠、郭勝珍分別於偵查、第一
審之證詞，洪桂於第一審供稱：起訴書上所載之時間、地點及相
關事實，伊承認等語，與卷附通訊監察譯文、存入憑證、搜索扣
押筆錄、扣押物品目錄表、查獲證物啟封紀錄、洪桂使用之人頭
帳戶一覽表、地下匯通金額統計表、扣押物日報表之統計表及如
附表一所示銀行帳戶交易明細、電話申裝紀錄、存摺存款往來明
細查詢一覽表等證據資料，參酌卷內其他證據調查之結果，綜合
研判，認上訴人等確有原判決事實欄所載共同違反除法律另有規
定者外，非銀行不得辦理國內外匯兌業務之規定之犯行，已詳敘
其取捨證據及認定事實之心證理由，並對如何認定上訴人等所犯
本案部分，係自前案查獲後之民國九十五年一月開始，兩者時間
未緊接，且前案犯罪地點在台北市大同區○○○路○段，本案則
在台北市大同區○○○路，地點亦不同，認上訴人等於前案查獲
後已有受非難之認識，其等包括一罪之犯行至此終止，犯意已中
斷，與後案即本案之間並非同一個集合犯之實質上一罪關係，係
屬二罪，至其等代為地下通匯之客戶前後有無相同，則非所問，
以上訴人等辯稱：本案應受前案確定判決效力所及云云，要非可
採。另上訴人等所為係辦理匯兌業務，至王崑霖接受泰國、大陸
地區客戶委託部分，既透過台灣地區之金融帳戶收款，其等行為
地均仍在我國境內，自無排除我國銀行法之適用，以上訴人等辯
解：所為並非係匯兌行為，於國外匯款之部分，應非我國銀行法
所及云云，容有誤會。均已依據卷內資料予以指駁與說明，所為
論斷無違經驗法則及論理法則，亦無所指認定事實不依證據之採
證違法情形存在。另原判決依據卷附監聽譯文及原判決附表一所
示銀行帳戶之交易明細表所示資料，說明依罪疑有利被告原則，
認每筆手續費以每筆新台幣（下同）五十元計，上訴意旨謂原判
決僅以馬怡欣與洪桂之對話作為認定之唯一證據，核與卷證資料
不符，尚難指為違法。又上訴人等於原審並未主張調查尚有其他
台灣客戶是否亦有馬怡欣與洪桂對話內容之同樣情形，以及監聽
譯文內所稱之手續費，係指銀行收取之手續費，而於法律審之本
院始為此主張，自非依據卷內資料執為指摘之合法上訴理由。再
原判決依據銀行法第一百三十六條之一規定，就洪桂部分宣告「
犯罪所得新台幣伍萬柒仟壹佰伍拾元應與王崑霖連帶沒收之，如
全部或一部不能沒收時，以其與王崑霖之財產連帶抵償之」，於
法並無不合。上訴意旨置原判決之論敘於不顧，仍執陳詞為事實
上之爭辯，並對原審採證認事及其他自由裁量之職權行使，任意
指摘，難謂已符合首揭法定上訴要件。彼等上訴違背法律上之程
式，均應予駁回。
據上論結，應依刑事訴訟法第三百九十五條前段，判決如主文。
中    華    民    國  一○○  年    六    月   十五   日
                      最高法院刑事第十二庭
                          審判長法官  陳  世  淙  
                                法官  陳  東  誥  
                                法官  何  菁  莪  
                                法官  許  錦  印  
                                法官  施  俊  堯  
本件正本證明與原本無異
                                      書  記  官  
中    華    民    國  一○○  年    六    月   二十   日
                                                       s